【裁判字號】    97,勞訴,2
【裁判日期】    970527
【裁判案由】    給付薪資
【裁判全文】
臺灣嘉義地方法院民事判決               97年度勞訴字第2號
原      告  丁○○
                      08號
            Ｍ○○
                      號
            Ｈ○○
            Ｎ○○
                      39號
            Ｑ○○○
                      6號
            丑○○
            酉○○
                      號
            Ｄ○○
            庚○○
            申○○
                      號
            天○○
            宙○○
            乙○○
            辛○○
            壬○○
                      3號
            Ｋ○○
                      號
            Ｏ○○○
            地○○
                      號
            寅○○
                      號
            Ｒ○○
                      7號
            子○○
            辰○○
                      1號
            Ｆ○○
                      號
            亥○○
                      10號
            卯○○
                      號
            Ａ○○
                      號
            Ｐ○○
            黃○○
            Ｉ○○
            Ｌ○○
            Ｇ○○
                      號
            巳○
                      7號
            癸○○
            Ｃ○
                      號
            午○○
            戌○○
            Ｂ○
            宇○○
            未○○
                      號
            Ｓ○○
            丙○○○
            Ｊ○○○
            玄○○○
                      巷35號.
            甲○○
            戊○○
            Ｅ○○
共      同
訴訟代理人  王正明律師
被      告  郡隆纖維股份有限公司
                      號
法定代理人  己○○
                      2號七樓.
訴訟代理人  陳文彬律師
            柯惇云律師
上列當事人間給付薪資事件，於中華民國97年5月14日言詞辯論
終結，本院判決如下：
    主  文
被告應給付原告各如附表二應給付薪資欄所示之金額及自民國九
十七年三月二十五日起至清償日止按年息百分之五計算之利息。
原告其餘之訴及假執行聲請均駁回。
訴訟費用由被告負擔。
本判決第一項得假執行；但被告如各以附表二應給付薪資欄所示
之金額為原告預供擔保，得免為假執行。
    事實及理由
一、原告起訴主張：按「報酬應依約定之期限給付之；無約定者
    ，依習慣；無約定亦無習慣者，依左列之規定：一、報酬分
    期計算者，應於每期屆滿時給付之。二、報酬非分期計算者
    ，應於勞務完畢時給付之」、「遲延之債務，以支付金錢為
    標的者，債權人得請求依法定利率計算之遲延利息」，民法
    第486條及第233條第1項前段定有明文；又按「工資之給付
    ，應以法定通用貨幣為之。但基於習慣或業務性質，得於勞
    動契約內訂明一部以實物給付之。工資之一部以實物給付時
    ，其實物之作價應公平合理，並適合勞工及其家屬之需要。
    工資應全額直接給付勞工。但法令另有規定或勞雇雙方另有
    約定者，不在此限」，勞動基準法第22條亦定有明文。本件
    兩造之間存有僱傭關係，而被告尚積欠原告各如附表一總計
    未發之薪資欄之薪資金額，且未依約給付，原告自得基於僱
    傭關係約定及勞動基準法之規定，請求被告給付薪資。並聲
    明：（一）被告應給付原告如附表一總計未發之薪資欄所示
    之金額，及自起訴狀繕本送達之翌日起至清償日止，按年息
    百分之五計算之利息；（二）原告願分別以附表一總計未發
    之薪資欄所示之金額供擔保，請准宣告假執行；（三）訴訟
    費用由被告負擔。
二、被告則以：就原告皆係被告之員工且被告積欠原告薪資並不
    爭執，惟原告所主張積欠薪資金額部分，被告予以否認。實
    際上，近來被告已陸續籌錢清償積欠原告暨所有員工，原告
    等人薪資帳戶亦已陸續收到被告所寄發之薪資，此有彰化商
    業銀行受託代理撥帳資料媒體遞送單五張可茲為憑。是有關
    積欠原告之97年1月份薪資部分業已全數付清，2月份薪資部
    分已付清大部分款項，預計民國97年5月25日付清，3月份薪
    資款項則預計於同年6月5日付清，另部分原告業已離職，而
    僅積欠其1、2月份薪資等語資為抗辯，並聲明：（一）原告
    之訴駁回；（二）訴訟費用由原告負擔；（三）如受不利判
    決，被告願供擔保請准免予宣告假執行。
三、法院判斷：
（一）本件原告主張原告皆係被告之員工及被告積欠原告薪資一
      情，業據其提出員工薪津明細單、存摺資料等件為證，亦
      為被告所自承，堪信原告該部分之主張為真實。然查，被
      告抗辯之後其已陸續清償大部分款項，故目前尚未清償之
      款項應如附表二應給付薪資欄所示之金額，而非附表一總
      計未發之薪資欄所示之金額云云，亦為原告所不爭執（見
      本院97年5月13日言詞辯論筆錄），是本件被告尚積欠各
      原告之薪資額應認定為如附表二應給付薪資欄所示之金額
      。從而，原告依民法僱傭關係及勞動基準法之規定提起本
      訴，請求被告應給付附表二應給付薪資欄所示之金額及自
      起訴狀繕本送達之翌日（即97年3月25日）起至清償日止
      ，按年息百分之五計算之法定遲延利息，即無不合，應予
      准許。逾此範圍之請求為無理由，應予駁回。
（二）本件原告勝訴部分，每一原告得請求之金額，均未逾新臺
      幣500,000元，依民事訴訟法第389條第1項第5款規定應依
      職權宣告假執行，原告雖陳明願供擔保，請准宣告假執行
      ，其僅係促使本院職權之發動，爰不另為准駁之諭知。而
      被告陳明願供擔保請准宣告免為假執行，經核並無不合，
      爰酌定相當金額准許之。至於原告敗訴部分，其假執行之
      聲請，亦失所附麗，應併予駁回。
（三）本件原告之訴雖部分無理由，然本院酌量其敗訴原因乃係
      被告於原告起訴後始清償部分薪資所致，是本院認為本件
      之訴訟費用仍應由被告全部負擔始為公平，併此敘明。
四、本件事證已臻明確，兩造其餘攻擊、防禦方法及所提證據，
    核與本判決結論無影響，爰不逐一論列，併此敘明。
五、據上論結，原告之訴為一部有理由，一部無理由，依民事訴
    訟法第79條、第389條第1項第5款、第392條第2項，判決如
    主文。
中    華    民    國    97    年    5     月    27    日
                  民二庭法  官  黃明展
以上正本係照原本作成
如對本判決上訴須於判決送達後20日內向本院提出上訴狀
中    華    民    國    97    年    5    月     27    日
                        書記官  陳昭煌


司法院資訊處製作；財團法人民間司法改革基金會備份。
